【裁判字號】    98,審易,2901
【裁判日期】    981214
【裁判案由】    竊盜
【裁判全文】
臺灣高雄地方法院刑事判決            98年度審易字第2901號
公  訴  人  臺灣高雄地方法院檢察署檢察官
被      告  甲○○
上列被告因竊盜案件，經檢察官提起公訴（98年度偵字第30638
號），嗣被告於準備程序進行中就被訴事實為有罪陳述，經告知
簡式審判程序之旨且聽取當事人意見後，本院裁定進行簡式審判
程序並判決如下：
    主  文
甲○○犯刑法第三百二十一條第一項第三款、第二款、第一款之
竊盜罪，累犯，處有期徒刑拾月。扣案之手電筒貳支均沒收。
    事實及理由
一、本件犯罪事實及證據部分，均引用檢察官起訴書之記載（詳
    如附件）。
二、按刑法第321 條第1 項第1 款之夜間侵入住宅竊盜罪，其所
    謂「住宅」，乃指人類日常居住之場所而言，而稱夜間者，
    為日出前，日沒後；又刑法第321 條第1 項第2 款所謂「毀
    」係指毀損，稱「越」則指踰越或超越，祇要踰越或超越門
    扇、牆垣之行為使該門扇或牆垣喪失防閑作用，即該當於前
    揭規定之要件；再按刑法第321 條第1 項第3 款之攜帶兇器
    竊盜罪，此所謂兇器，其種類並無限制，凡客觀上足對人之
    生命、身體、安全構成威脅，具有危險性之兇器均屬之，且
    祇須行竊時攜帶此種具有危險性之兇器為已足，並不以攜帶
    之初有行兇之意圖為必要（最高法院79年臺上字第5253號判
    例意旨參照）。查被告為本件犯行時，係在98年10月9 日之
    凌晨1 時許，其犯罪地點平時為丙○○所居住，被告翻牆進
    入庭院，再攀爬至2 樓窗戶越入屋內，且其所持用之螺絲起
    子1 支，係金屬材質，長度約23公分，可單手握持，有本院
    98年11月30日準備程序筆錄可參，對於人之生命、身體均具
    有相當程度之危險性，足供兇器使用，應屬兇器無訛。
三、是核被告甲○○上開所為，係犯刑法第321 條第1 項第3 款
    、第2 款、第1 款之竊盜罪。又被告前有如犯罪事實欄所述
    經判處有期徒刑並執行完畢之情形，有臺灣高等法院被告前
    案紀錄表在卷可佐，其於徒刑執行完畢5 年之內故意再犯本
    件有期徒刑以上之罪，為累犯，應依法加重其刑。爰審酌被
    告僅為貪圖小利，任意竊取他人財物，實有可議，且其有多
    次竊盜、毒品前科，有其本院院內索引卡紀錄表報表及前揭
    臺灣高等法院被告前案紀錄表附卷可佐，足見其平日素行非
    佳；惟念其所竊財物價值非鉅，並兼衡其品行、生活狀況、
    智識程度，與事後尚知坦承犯行、態度良好，且所竊之物業
    已發還被害人，有贓物認領保管單1 份在卷可佐，損害業已
    減輕等一切情狀，量處如主文所示之刑，以資懲儆。扣案之
    手電筒2 支，業據被告自承為其所有，且係供犯本件竊盜所
    用之物，應依刑法第38條第1 項第2 款規定諭知沒收；至扣
    案之螺絲起子1 支，雖為被告用以犯本件竊盜犯行所用之物
    ，惟係被告自案發地點附近工地所拾得，非屬其所有之物，
    爰不併為沒收之諭知，附此敘明。
據上論斷，應依刑事訴訟法第273 條之1 第1 項、第284 條之1
、第299 條第1 項前段、第310 條之2 、第454 條第2 項，刑法
第321 條第1 項第3 款、第2 款、第1 款、第47條第1 項、第38
條第1 項第2 款，判決如主文。
中    華    民    國    98    年    12    月    14     日
                  刑事第十庭  法  官    呂明燕
以上正本證明與原本無異。
如不服本判決應於收受本判決後10日內向本院提出上訴書狀，並
應敘述具體理由，如未敘述上訴理由者，應於上訴期間屆滿後20
日內補提理由書狀於本院（均須按他造當事人之人數附繕本）「
切勿逕送上級法院」。
中    華    民    國    98    年    12    月    14     日
                              書記官    張琇晴
附錄本判決論罪科刑之法條：
中華民國刑法第321條（加重竊盜罪）
犯竊盜罪而有左列情形之一者，處6 月以上、5 年以下有期徒刑
：
  一、於夜間侵入住宅或有人居住之建築物、船艦或隱匿其內而
      犯之者。
  二、毀越門扇、牆垣或其他安全設備而犯之者。
  三、攜帶兇器而犯之者。
  四、結夥三人以上而犯之者。
  五、乘火災、水災或其他災害之際而犯之者。
  六、在車站或埠頭而犯之者。
前項之未遂犯罰之。
臺灣高雄地方法院檢察署檢察官起訴書
                                     98年度偵字第30638號
    被      告  甲○○  男  51歲（民國○○年○月○日生）
                        住高雄市○○區○○路61號
                        國民身分證統一編號：Ｚ000000000號
上列被告因竊盜案件，已經偵查終結，認應提起公訴，茲將犯罪
事實及證據並所犯法條分敘如下：
        犯罪事實
一、甲○○前因竊盜案件，經臺灣高雄地方法院以92年度簡字第
    4757號刑事判決判處有期徒刑6月確定，於民國94年5月22日
    徒刑執行完畢。詎仍不知悔改，意圖為自己不法之所有，於
    98年10月9日凌晨1時許之夜間，攜帶客觀上足供為兇器使用
    之螺絲起子1把及手電筒2支，至丙○○位在高雄縣鳳山市○
    ○○街11號之住處，先翻牆侵入1樓庭院，再攀爬至2樓窗戶
    越入屋內，由樓梯進入3樓房間內竊取丙○○所有UTEC廠牌
    、型號503號、序號000000000000000號之行動電話1具得手
    後，再由樓梯上至4樓房間內翻箱倒櫃搜尋財物，即為丙○
    ○之婆婆詹碧蘭發覺，甲○○迅由2樓窗戶逃離，詹碧蘭乃
    大呼捉賊，適有蔡良傑溜狗行經過雄一街與頂茂街口，聞聲
    之後旋見甲○○自過雄一街11號奔出，遂騎乘機車協助追捕
    甲○○，而在高雄縣鳳山市○○街76號前將其逮捕，隨即報
    警處理，當場自其身上扣得上開螺絲起子1把、手電筒2支及
    行動電話1具。
二、案經高雄縣政府警察局鳳山分局報告偵辦。
        證據並所犯法條
一、證據清單與待證事實：
  ┌──┬───────────┬───────────┐
  │編號│證據名稱              │待證事實              │
  ├──┼───────────┼───────────┤
  │ 一 │被告甲○○於警詢時及偵│坦承全部犯罪事實。    │
  │    │查中之自白。          │                      │
  ├──┼───────────┼───────────┤
  │ 二 │證人即被害人丙○○於警│其所有之上開行動電話1 │
  │    │詢時之指述。          │具於上揭時地遭竊，業經│
  │    │                      │其領回之事實。        │
  ├──┼───────────┼───────────┤
  │ 三 │證人詹碧蘭於警詢時之證│被告於上開時地行竊，為│
  │    │述。                  │其當場發覺之事實。    │
  ├──┼───────────┼───────────┤
  │ 四 │證人蔡良傑於警詢時之證│證人於上開時地聽聞某女│
  │    │述。                  │子呼喊抓賊聲，復見被告│
  │    │                      │自被害人上址住處逃出，│
  │    │                      │遂主動騎乘機車協助追捕│
  │    │                      │被告之事實。          │
  ├──┼───────────┼───────────┤
  │ 五 │扣押筆錄、扣押物品目錄│佐證全部犯罪事實。    │
  │    │表、贓物領據各1份、查 │                      │
  │    │獲現場照片8張。       │                      │
  └──┴───────────┴───────────┘
二、核被告甲○○所為，係犯刑法第321條第1項第1款、第2款、
    第3款之夜間侵入住宅、踰越門扇、攜帶兇器之加重竊盜罪
    嫌。被告前受徒刑之執行完畢，有本署刑案資料查註紀錄表
    1份在卷可參，其於5年以內故意再犯本件有期徒刑以上之罪
    ，為累犯，請依刑法第47條第1項之規定，加重其刑。至扣
    案之螺絲起子1支、手電筒2支，為被告所有供犯罪所用之物
    ，業據其供承在卷，請依刑法第38條第1項第2款之規定宣告
    沒收。
三、依刑事訴訟法第251條第1項提起公訴。
    此  致
臺灣高雄地方法院
中    華    民    國    98    年    10    月    15    日
                              檢  察  官  乙  ○  ○
上正本證明與原本無異
中    華    民    國    98    年    10    月    28    日
                              書  記  官
所犯法條：
中華民國刑法第321條
犯竊盜罪而有左列情形之一者，處六月以上五年以下有期徒刑：
一、於夜間侵入住宅或有人居住之建築物、船艦，或隱匿其內而
    犯之者。
二、毀越門扇、牆垣或其他安全設備而犯之者。
三、攜帶兇器而犯之者。
四、結夥三人以上而犯之者。
五、乘火災、水災或其他災害之際而犯之者。
六、在車站或埠頭而犯之者。
前項之未遂罰之。

司法院資訊處製作；財團法人民間司法改革基金會備份。
